臺灣屏東地方法院民事裁定　九十三年簡聲抗字第三號
　　抗　告　人　合作金庫銀行股份有限公司
　　法定代理人　蘇金豐
　　訴訟代理人　曾順益
　　相　對　人　甲○○
右抗告人因與相對人間聲請停止執行事件，對中華民國九十三年九月十三日本院九十
三年度潮簡聲字第二二號裁定，提起抗告，本院裁定如左：
    主      文
抗告駁回。
抗告程序費用由抗告人負擔。
    理      由
一、抗告意旨略以：相對人雖抗辯本院九十一年度執字第一五０六五號強制執行事件
    ，就查封拍定之坐落屏東縣潮州鎮○○○段一三七地號土地上、建號暫三九六一
    之鐵架蓋石棉瓦之未保存登記建物（下稱系爭建物），為其向該案執行債務人羅
    地發所租地興建，並非羅地發所有等語，惟不動產以地政機關登記為主，未保存
    登記建物依出資者為憑，相對人若無法提出資金證明，應認該未保存建物為土地
    所有權人所有，又系爭建物及其坐落土地均非羅地發所有，羅地發自亦無權與相
    對人訂立任何租賃契約，況系爭建物業已拍定，為此提起抗辯，請求廢棄原裁定
    等語。
二、按強制執行程序開始後，除法律另有規定外，不停止執行。有回復原狀之聲請，
    或提起再審或異議之訴，或對於和解為繼續審判之請求，或提起宣告調解無效之
    訴、撤銷調解之訴，或對於許可強制執行之裁定提起抗告時，法院因必要情形或
    依聲請定相當並確實之擔保，得為停止強制執行之裁定，強制執行法第十八條定
    有明文。
三、經查：
（一）按第三人就執行標的物有足以排除強制執行之權利者，得於強制執行程序終結
      前，向執行法院對債權人提起異議之訴，強制執行法第十五條前段定有明文。
      又強制執行法第十五條所定第三人異議之訴，以排除執行標的物之強制執行為
      目的，故同條所謂強制執行程序終結，係指對於執行標的物之強制執行程序終
      結而言，對於執行標的物之強制執行程序，須進行至執行名義所載債權之全部
      或一部，因對於執行標的物之強制執行達其目的時始為終結。本件抗告人以本
      院九十年度執字第八二二一號債權憑證為執行名義，聲請本院民事執行處以九
      十一年度執字第一五○六五號清償債務事件，對執行債務人柯進國、羅地發及
      羅地平之財產為強制執行，本院執行處已依抗告人之聲請查封柯進國之不動產
      及系爭建物，嗣由第三人林弘文應買而拍定，並由執行法院於九十三年七月二
      十三日就前開執行標的物發予買受人權利移轉證書，由其取得所有權，惟拍賣
      賣價金至今尚未經債權人即抗告人具領，又相對人已就系爭建物之所有權屬，
      提起本院九十三年度潮簡字第二三○號第三人異議之訴等情，業經本院調閱原
      本院九十一年度執字第一五０六五號執行卷宗閱明無訛，亦即對於系爭建物之
      強制執行尚未達執行名義所載債權之全部或一部目的，依上所述，堪認系爭建
      物之強制執行程序尚未終結，則相對人係於強制執行程序終結前提起第三人異
      議之訴，於法並無不合，抗告人主張系爭建物執行程序業經拍定而終結，洵不
      不足採。
（二）抗告人另主張系爭建物及所坐落土地均非羅地發所有，羅地發應無權與相對人
      訂立任何租賃契約，相對人之主張系爭建物為其所建並無可採等語，雖據其提
      出土地登記原始謄本及異動謄本各一份為證，惟關於抗告人與相對人間之本案
      訴訟其實體法律關係，尚有待審理第三人異議之訴之法院而為認定，並非原裁
      定法院所得認定；又原裁定法院就形式上審查，認相對人提起第三人異議之訴
      為非顯無理由，如不停止執行，將來恐難回復執行前之狀態，而裁定停止強制
      執行，並審酌停止執行於第三人異議之訴事件判決確定前，抗告人因此可能能
      所受之損害等情事，因而核定擔保金額為新臺幣二萬五千六百萬元，揆諸首開
      規定，並無不合。從而，抗告人意旨以相對人提起第三人異議之訴顯無理由且
      係爭建物業經拍定，指摘原裁定不當，求予廢棄，為無理由，應予駁回。
四、據上論結，本件抗告為無理由，依強制執行法第三十條之一、民事訴訟法第四百
    九十五條之一第一項、第四百四十九條第一項、第九十五條、第七十八條，裁定
    如主文。
中　　　華　　　民　　　國　　九十三　　年　　　十　　　月　　二十六　　日
                                  臺灣屏東地方法院民事第一庭
                                      審判長法  官   羅心芳
                                            法  官   翁世容
                                            法  官   林雅莉
右為正本係照原本作成。
本裁定不得抗告。
                                        法院書記官　 黃佳惠
中　　　華　　　民　　　國　　九十三　　年　　　十　　　月　　二十九　　日
